臺灣苗栗地方法院刑事判決
111年度易字第305號
公  訴  人  臺灣苗栗地方檢察署檢察官
被      告  郭添生





上列被告因違反毒品危害防制條例案件，經檢察官提起公訴 （1
11年度毒偵字第814號），被告於準備程序中就被訴事實為有罪
之陳述，於聽取當事人之意見後，本院依法改行簡式審判程序審
理，判決如下：
    主  文
郭添生施用第二級毒品，處有期徒刑陸月，如易科罰金，以新臺
幣壹仟元折算壹日。扣案之第二級毒品甲基安非他命參包（含包
裝袋參個，毛重共貳點捌伍公克）均沒收銷燬。扣案之吸食器壹
組沒收。
    犯罪事實及理由
一、本件犯罪事實及證據，除附件犯罪事實欄一第8行「玻璃球
    」更正為「吸食器」、第9行「第二級毒品甲基安非他命」
    更正為「甲基安非他命」；證據部分補充「違反毒品危害防
    制條例自首情形紀錄表、被告郭添生於本院審理時之自白」
    外，餘均引用檢察官起訴書之記載（如附件）。
二、論罪科刑：
  ㈠核被告所為，係犯毒品危害防制條例第10條第2項之施用第二
    級毒品罪。被告施用毒品前持有第二級毒品之低度行為，應
    為施用第二級毒品之高度行為吸收，不另論罪。
  ㈡被告固有起訴書所載之施用毒品案件之前科紀錄，然檢察官
    就被告構成累犯之事實及應加重其刑事項，未具體指出證明
    之方法，本院參照最高法院刑事大法庭110年度台上大字第5
    660號裁定意旨，僅將被告之前科紀錄列入刑法第57條第5款
    「犯罪行為人之品行」之量刑審酌事由，爰不依累犯規定加
    重其刑。
  ㈢被告於員警發現其有施用甲基安非他命之犯罪嫌疑前，主動
    向員警供承施用甲基安非他命之事實，並接受裁判等情，有
    違反毒品危害防制條例自首情形紀錄表1份在卷可佐（見毒
    偵卷第52頁），足認被告於員警尚乏確切之根據時，即自白
    施用甲基安非他命犯行，並接受裁判，符合自首之要件，爰
    依刑法第62條前段之規定減輕其刑。
  ㈣爰審酌被告曾經觀察、勒戒，並有多次毒品危害防制條例前
    科，仍無視於國家對杜絕毒品犯罪之禁令，繼續施用甲基安
    非他命，顯不知悔改，施用毒品本身係屬自戕行為，危害施
    用者身心健康，具有成癮性、依賴性，及其坦承犯行之犯後
    態度，兼衡其前於5年內因施用毒品案件經判刑確定並執行
    完畢之前科紀錄，有臺灣高等法院被告前案紀錄表在卷可稽
    ，暨其於審理中自陳之智識程度、家庭生活狀況（見本院卷
    71頁）等一切情狀，量處如主文所示之刑，並諭知易科罰金
    之折算標準，以期相當。
三、沒收部分：
　　查獲之第一、二級毒品，不問屬於犯罪行為人與否，均沒收
    銷燬之，毒品危害防制條例第18條第1項前段定有明文。扣
    案之透明結晶3包，毛重共2.85公克，經警方初步鑑驗結果
    均呈甲基安非他命成分，有苗栗縣警察局苗栗分局查獲毒品
    危害防制條例毒品初步鑑驗報告單1份為證（見毒偵卷第50
    頁），且被告於本院審理時供稱：該扣案物係其施用所剩等
    語（見本院卷第65頁）。故該甲基安非他命3包暨與之難以
    完全析離之包裝袋3個，不問屬於犯人與否，皆依毒品危害
    防制條例第18條第1項前項規定，諭知沒收銷燬。至因鑑驗
    耗用之毒品既已滅失，無庸宣告沒收銷燬。又扣案吸食器1
    組為被告所有供犯罪所用之物，業據其陳明在卷（見本院卷
    第65頁），爰依刑法第38條第2項前段規定，諭知沒收。
據上論斷，應依刑事訴訟法第273條之1第1項、第299條第1項前
段、第310條之2、第454條第2項、毒品危害防制條例第10條第2
項、第18條第1項前項，刑法第11條、第62條前段、第38條第2項
前段、第41條第1項前段，判決如主文。
本案經檢察官林圳義提起公訴，檢察官彭郁清到庭執行職務。
中　　華　　民　　國　　111 　年　　8 　　月　　15  　日
                  刑事第三庭  法　官　許文棋
以上正本證明與原本無異。
如不服本判決應於收受判決後20日內向本院提出上訴書狀，並應
應敘述具體理由。其未敘述上訴理由者，應於上訴期間屆滿後20
日內向本院補提理由書(均須按他造當事人之人數附繕本)「切勿
逕送上級法院」。
 　　                     　　書記官　陳彥宏
中　　華　　民　　國　　111 　年　　8 　　月　　15　　日
附錄本案論罪科刑法條：
毒品危害防制條例第10條
施用第一級毒品者，處 6 月以上 5 年以下有期徒刑。
施用第二級毒品者，處 3 年以下有期徒刑。　
附件：　　　　　　　　　　　　　　　
臺灣苗栗地方檢察署檢察官起訴書
                                    111年度毒偵字第814號
　　被　　　告　郭添生　男　53歲（民國00年0月0日生）
　　　　　　　　　　　　住苗栗縣○○鄉○○村0鄰○○00號
　　　　　　　　　　　　居苗栗縣○○市○○里○○路000號
　　　　　　　　　　　　國民身分證統一編號：Z000000000號
上列被告因違反毒品危害防制條例案件，業經偵查終結，認應提
起公訴，茲將犯罪事實及證據並所犯法條分敘如下：
　　　　犯罪事實
一、郭添生前因施用毒品案件，經臺灣苗栗地方法院以108年度
    易字第76號判處有期徒刑6月確定，於民國109年3月19日徒
    刑執行完畢出監。又前因施用毒品案件，經依法院裁定送觀
    察、勒戒後，認無繼續施用毒品傾向，甫於110年11月17日
    執行完畢釋放。其不知警惕，於前開觀察、勒戒執行完畢釋
    放3年內，復基於施用第二級毒品之犯意，於111年5月10日6
    時許，在苗栗縣頭份市中港溪河堤旁某處，以將甲基安非他
    命置於玻璃球點火燒烤後，再以口、鼻吸取煙霧之方式，施
    用第二級毒品甲基安非他命。嗣於同日6時49分許，為警在
    苗栗縣○○鄉○○○街000號前查獲，並扣得第二級毒品甲基安非
    他命3小包（毛重分別為：0.96公克、1.24公克及0.65公克
    ）及吸食器1組等物。
二、案經苗栗縣警察局竹南分局報告偵辦。
　　　　證據並所犯法條
一、證據清單及待證事實：
編號 證  據  名  稱 待  證  事  實 一 被告郭添生於警詢及偵查中之自白。 所有犯罪事實。 二 欣生生物科技股份有限公司出具之濫用藥物尿液檢驗報告、採尿同意書及苗栗縣警察局竹南分局應受尿液採驗人採驗作業管制登記簿影本 被告之尿液經送驗結果呈安非他命及甲基安非他命陽性反應之事實。  三 扣案之第二級毒品甲基安非他命3小包（及吸食器1組等物 佐證被告郭添生上開施用第二級毒品甲基安非他命之事實。 四 本署刑案資料查註紀錄表1份 被告於觀察、勒戒執行完畢釋放3年內以及有期徒刑之執行完畢後5年內，故意再犯本件施用第二級毒品犯嫌之事實。 
二、核被告郭添生所為，係犯毒品危害防制條例第10條第2項之
    施用第二級毒品罪嫌。被告前有如犯罪事實欄所載論罪科刑
    及執行情形，有本署刑案資料查註紀錄表附卷可稽，其於有
    期徒刑執行完畢後，5年以內故意再犯本件有期徒刑以上之
    罪，為累犯，請並斟酌依刑法第47條第1項之規定及司法院
    大法官釋字第775號解釋意旨加重其刑。扣案第二級毒品甲
    基安非他命3小包（毛重分別為：0.96公克、1.24公克及0.6
    5公克）及吸食器1組，請分別依法宣告沒收銷毀及沒收。
三、依毒品危害防制條例第23條第2項、刑事訴訟法第251條第1
    項提起公訴。
　　此　  致
臺灣苗栗地方法院　　
中　　華　　民　　國　 111　　年　　6 　　月　　20　　日
　　　　　　　　            檢察官　林  圳  義
本件證明與原本無異　 
中　　華　　民　　國　 111　　年　　6 　　月　　27　　日
                            書記官  楊  麗  卿